# 合并同一控制下的其他分公司

提问人：Vivier 时间：2015-06-17 17:42:05
请教陈版主，现有集团内的两家公司A和B，B下面有一家分公司C，分公司C财务独立核算、经营独立，实际上由A公司的管理团队对分公司C进行全权管理，B公司对外出具财务报告时未将分公司C的财务数据纳入其中。现在A公司拟将C公司的财务数据纳入其合并报表，是否合理？

回答人：chenyiwei
个别报表的编制主体是法人，所以不建议在个别报表中直接将C分公司的财务数据纳入A的个别报表。在A的合并报表层面，也要考虑到C分公司并非合并报表准则所允许单独考虑其控制权问题的“单独主体”，纳入A的合并报表范围也可能存在一定难度。而且，在判断控制权问题时，还需要考虑该分公司经营损益的归属和承担等问题。

提问人：fangdaojun 时间：2015-06-17 22:56:01
陈版，合并报表准则所允许单独考虑其控制权问题的“单独主体”主要指的是什么？在实务中，集团内可以通过“一致行动协议”等授权合并的方式让没有股权关系的A合并B，这种情况和您说的情况有区别吗？

回答人：chenyiwei
1 、见合并报表准则第二十条。 2 、对这样的情况还是要小心。同一控制下的关联方原本就是天然的一致行动人，但没有股权关系的合并也很少见，而且要关注为何同一控制下还不能转移股权，要托管合并？

提问人：Vivier 时间：2015-06-17 23:22:51
谢谢陈版主。C分公司虽然不具有独立法人资格，但由于其具有投入、加工处理过程和产出能力，能够独立计算其成本费用或所产生的收入，因此构成一项业务。若A与B公司进行如下安排：C公司的具体经营财务活动由A公司全权进行管理，B公司并不参与到C分公司的任何相关活动中，且该公司的资产、负债、损益由A公司归属和承担（这种约定似乎与公司法里对分公司的定义想违背），可否构成一项同一控制下的有业务合并，并同时追溯调整财务报表前提比较数据？

回答人：chenyiwei
首先建议了解这样安排的合理性如何证明？为何不进行股权转移？另外该交易是否公允（是否以托管费名义进行不公允的利益输送）？C分公司是否构成单独主体？这些都可能是障碍。

提问人：Vivier 时间：2015-06-18 14:37:39
陈版主，如果采用业务无偿托管的形式，将这部分业务产生的资产、负债、损益纳入合并报表，是否具有可行性？

回答人：chenyiwei
不建议在同一控制下的企业之间采用托管形式，因为托管交易的公允性很难证明。托管费占净利润的比例过高或过低都可能被质疑。